# 同一控制下以另一公司股权对子公司增资的会计处理

提问人：liujinuibe 时间：2022-09-29 17:00:49
求助陈版及各位老师，案例如下：
A公司下有子公司B和C（均为100%股权），现在A以其持有的C100%股权对B增资，增资协议约定：
1 、C（下属有其他子公司）评估值为 100 万；
2 、以C的股权对B增资，作价 10 万计入实收资本，其余计入资本公积。
假设B获取C100%股权当天，相对最终控制方而言B的所有者权益账面价值为 50 万，相对最终控制方而言C的所有者权益账面价值为 60 万，原A持有C的长投成本为 70 万。原A对B增资前，对B持有的长投成本为 1 万（假设B在获取C的增资前没有任何交易或业务）
问题：
1 、确认A的账务处理（个别报表层面）——关键点为如何确认增资产生的对B的长投，按B的公允价值？账面价值？换出资产C的账面价值？
2 、确认B的账务处理（个别报表层面）
个人理解：
1、 A 的的 账务处 理理：
通过用C股权对B增资，等于A对C进行了处置。需要确认对B的长投。
此交易因为同一控制下以股权换股权，不符合非货币性资产交换要求，故参考同一控制下控股合并，以B所有者权益的账面价值确认长投，即：
借：资本公积 21
借：长投-B 49（=50-1）
贷：长投-C 70
2、 B 的的 账务处 理理：
以同一控制下控股合并确认长投（即使用C账面价值确认长投）
借：长投-C 60
贷：实收资本 10
贷：资本公积 50
不知道以上理解对不对，还请各位指教，非常感谢~

回答人：chenyiwei
1 、A达到账务处理：直接以原先对C的长投账面价值转入对B的长投账面价值：
借：长期股权投资——B 70，贷：长期股权投资——C 70.
2 、B按同一控制下合并处理，对C的长投初始成本为合并日取得C的净资产（C合并报表层面归母净资产口径）的账面价值份额。你对此理解基本合理。
3 、C只需调整实收资本的股东明细即可。